台灣苗栗地方法院刑事判決　　　　　　　　　　　　　九十一年度易字第三七三號
　　公　訴　人　臺灣苗栗地方法院檢察署檢察官
　　被　　　告　丁○○
右列被告因竊盜案件，經檢察官提起公訴（九十一年度偵字第一八六三號），本院判
決如左：
    主  文
丁○○結夥三人以上、攜帶兇器、竊盜，累犯，處有期徒刑拾月。
扣案之柴刀、鋸子各壹把、彈弓壹支、彈珠壹顆、網袋壹只，均沒收
    事  實
一、丁○○前於民國八十四年、八十六年間，曾有違反麻醉藥品管理條例案件，最近
    於八十九年間，因毀損案件，經本院判處有期徒刑五月；同年又因違反毒品危害
    防制條例案件，經本院判處有期徒刑六月，事後經本院裁定應執行有期徒刑十月
    ，甫於九十年十二月二十九日執行完畢，仍不知悛改。緣已成年之林香福、劉士
    彰基於意圖為自己不法所有之犯意聯絡，於九十一年四月十九日下午三時許，在
    苗栗縣造橋鄉大龍村三鄰山區，架設鴿網，用以竊捕他人所有經訓練或比賽經過
    該處之賽鴿，欲以恐嚇飼主取財（其二人恐嚇取財犯行，業由檢察官另行偵辦，
    起訴書誤載為丁○○此時即與林香福、劉士彰有恐嚇取財之犯意聯絡）。迨於同
    年月二十八日凌晨六時三十分許，丁○○前往林香福位於苗栗縣頭份鎮永和山水
    庫附近住處閒聊，適見林香福、劉士彰二人欲前往前揭山區，遂一同跟隨，至現
    場後，約同日上午十時許，丁○○見該處現場架設鴿網，即與林香福、劉士彰二
    人，共同基於意圖為自己不法所有竊取鴿子之犯意聯絡，由丁○○持林香福所攜
    帶，客觀上對人之生命、身體安全構成威脅，具有危險性，可供作兇器使用得鋸
    子一把、林香福、劉士彰則共持客觀上對人之生命、身體安全構成威脅，具有危
    險性，可供作兇器使用之柴刀一支、林香福所有之彈弓一支、彈珠一顆、網袋一
    只等物，在前開架設鴿網地點，拆卸網架，並將已竊捕分屬丙○○、甲○○、乙
    ○○所有、斯時已誤觸鴿網之賽鴿計七隻，置入網袋中而得手。適經警當場查獲
    ，而林香福、劉士彰則趁繫脫逃，並扣得前開林香福所有供竊盜用之柴刀、鋸子
    各一把、彈弓一支、彈弓一顆及網袋一只，而查悉上情。
二、案經苗栗縣警察局報請臺灣苗栗地方法院檢察署檢察官偵查起訴。
理  由
一、訊據被告丁○○對於右揭犯罪事實坦承不諱（參見本院卷二六、三二頁筆錄），
    核與共犯劉士彰於另案警訊筆錄供述：於前指案發時、地，其確實與被告、林香
    福在場，該處有架設鴿網等語相符（參見偵查卷一０一、一０二頁筆錄）、亦核
    與被害人丙○○、甲○○、乙○○指訴情節均相符合，並有被害人三人出具之贓
    物領據三紙、現場照片十二幀附卷可參及柴刀、鋸子各一把、彈弓一支、彈珠一
    顆、網袋一只扣案可憑。被告自白與事實相符，足堪憑採。本案事證明確，被告
    犯行已經證明。
二、查扣案之柴刀、鋸子各一把，皆鋒利，在客觀上對人之生命、身體、安全構成威
    脅，具有危險性，業經本院勘驗屬實，製有勘驗筆錄在卷可參（參見本院卷三十
    頁筆錄），被告行竊時攜帶，有行兇的可能，自可供作兇器使用。核被告所為，
    係犯刑法第三百二十一條第一項第三款、第四款之攜帶兇器、結夥三人以上竊盜
    罪。其與林香福、劉士彰間，有犯意聯絡及行為分擔，均為共同正犯。起訴書雖
    認共犯林香福、劉士彰前於九十一年四月十九日下午三時許，基於意圖為自己不
    法所有之犯意聯絡，在苗栗縣造橋鄉大龍村三鄰山區，架設鴿網，用以竊捕他人
    所有經訓練或比賽經過該處之賽鴿，欲以恐嚇飼主取財之時，被告即與其二人有
    犯意連絡等語，惟此部分並無證據足資佐證，業經公訴檢察官當庭將此部分起訴
    事實刪除（參見本院卷三二頁筆錄），併此敘明。又被告前於八十四年、八十六
    年間，曾有違反麻醉藥品管理條例案件，最近於八十九年間，因毀損案件，經本
    院判處有期徒刑五月；同年因違反毒品危害防制條例案件，經本院判處有期徒刑
    六月，並經本院裁定應執行有期徒刑十月，甫於九十年十二月二十九日執行完畢
    ，此有台灣苗栗地方法院檢察署刑案資料查註紀錄表、臺灣高等法院被告全國前
    案紀錄表、法務部被告在監在押資料表各一份附卷可稽，其於五年內再犯本案有
    期徒刑以上之罪，係屬累犯，依法應加重其刑。爰審酌被告之素行不佳、冀圖不
    勞而獲之犯罪動機、行竊手段、所得利益及犯後未能立即承認犯行，迄於本院審
    理時始坦承之態度等一切情況，量處如主文所示之刑。公訴人雖請求予以判處有
    期徒刑一年，惟本院審酌被告最後尚知坦然承認犯錯，前述刑之宣告，已足儆懲
    ，併此敘明。未查，扣案之柴刀、鋸子各一把、彈弓一支、彈珠一顆、網袋一只
    ，均係共犯林香福所有，供被告犯罪所用之物，業據其供承在卷（參見本院卷三
    十頁筆錄），爰依刑法第三十八條第一項第二款之規定宣告沒收。
據上論斷，應依刑事訴訟法第二百九十九條第一項前段，刑法第二十八條、第三百二
十一條第一項第三款、第四款、第三十八條第一項第二款，判決如主文。
本案經檢察官黃棋安到庭執行職務。
中      華      民      國    九十一  年      六    月      二十八      日
                                  臺灣苗栗地方法院刑事第二庭
                                      法  官  黃  賢  婷
右正本證明與原本無異。
如不服本判決，應於判決送達後十日內向本院提出上訴狀( 應附繕本 )。
                                      書記官  陳  文  聰
中      華      民      國    九十一  年      六    月      二十八      日
附錄法條
刑法第三百二十一條
犯竊盜罪而有左列情形之一者，處六月以上五年以下有期徒刑。
第一款：於夜間侵入住宅或有人居住之建築物、船艦，或隱匿其內而犯之者。
第二款：毀越門扇、牆垣或其他安全設備而犯之者。
第三款：攜帶兇器而犯之者。
第四款：結夥三人以上而犯之者。
第五款：乘火災、水災或其他災害之際而犯之者。
第六款：在車站或埠頭而犯之者。
前項之未遂犯罰之。
